# 增资权和反稀释权的会计处理

提问人：野比大雄 时间：2015-02-15 14:16:29
A公司有两个股东甲和乙，其中甲是大股东。B公司是丙100%持有的公司。
201X年 1 月，A公司收购B公司100%股权，对价为： （ 1 ）现金对价：A公司支付给B公司股东丙 300 万元现金 （ 2 ）5%低价增资权：
B公司股东丙可以 100 万元对A公司进行增资，持股比例5%。（增资后A公司公允价值为 1 亿元。） （ 3 ）反稀释权：下次对A公司增资扩股时，丙可以拥有反稀释的权利，即仍然可以通过甲、乙向丙无偿转让股份的方式使丙保持持有A公司5%的股份事项一：201X年 2 月，丙向A公司增资 100 万元，获得5%的股份。（增资后A公司公允价值为 1 亿元。） 事项二：201X年 10 月，丁向A公司增资 4000 万元，获得A公司20%的股权（增资后，A公司公允价值为 2 亿元）。这时由于丙持有的A公司股份被稀释为4%。甲和乙合计向丙无偿转让1%的股份。
请教一下：A公司针对事项一和事项二，即低价增资权和反稀释权的会计处理方式。 由于事项一和事项二都使得丙低价获得了A公司的股份，A公司是否按照股份支付计管理费用？还是应当将股份公允价值与现金对价的差额记入长投成本？或者说这部分不予确认？

回答人：chenyiwei
个人理解： 1 、事项一中丙向A的低价增资，A所发行的股份的公允价值高于丙支付的增资款（ 100 万元）的差额应构成A合并B的企业合并成本的一部分，相应纳入合并商誉或负商誉的计算。在A的合并报表层面，相当于商誉和资本公积的同步增加。 2 、甲、乙授予丙的反稀释权，是通过在后续发生“触发事件”（A公司引入新股东导致丙的持股比例下降）的情况下在股东之间发生无偿股权转让的方式实现的，是股东之间的交易，与A无关，A无需对此进行账务处理。

提问人：野比大雄 时间：2015-02-15 19:41:44
十分感谢！

回答人：chenyiwei
补充一点：对于事项 2 ，如果在A收购B时，已经在与其他股东谈判入股事宜，能够合理预计最终“反稀释权”会成为一项实质性的权利，则A在计算合并成本时需考虑该反稀释权的影响。